【裁判字號】    90,易,2987
【裁判日期】    901231
【裁判案由】    竊盜
【裁判全文】
臺灣高雄地方法院刑事判決                          九十年度易字第二九八七號
    公  訴  人  臺灣高雄地方法院檢察署檢察官
    被      告  甲○○
右列被告因竊盜案件，經檢察官提起公訴（九十年度偵字第一三九七號），本院判決
如左：
    主  文
甲○○竊盜，處拘役肆拾日，如易科罰金，以參佰元折算壹日。緩刑貳年。
    事  實
一、甲○○意圖為自己不法之所有，於民國九十年一月七日下午一時許，在高雄縣岡
    山鎮○○路四六二號前，竊取乙○○所有置放在貨車上之吊秤一支，得手後，放
    置於其騎乘之自行車前籃子內，欲離去時，為乙○○發覺報警查獲。
二、案經高雄縣警察局岡山分局報請台灣高雄地方法院檢察署檢察官偵查起訴。
    理  由
一、本件訊據被告矢口否認有右揭犯行，辯稱：當天我因為要去岡山農校見朋友，在
    等紅綠燈時看到旁邊的貨車上有一把爛鐵，我就拿來看看，貨車車主就說我偷竊
    ；並無將吊秤放置在自行車前面的籃子裡，我只是好奇把它拿起來看看而已云云
    。惟查，右揭犯罪事實，業据被害人乙○○指訴「發現自家門口前的貨車上，一
    台吊秤正被竊嫌甲○○搬到腳踏車上的籃子上準備離去時，我就上前去把他攔下
    然後報警處理」等情（見警訊卷第二頁背面）甚詳，復有贓物認領保管收據一紙
    附卷可稽，是被告所辯顯係事後卸責之詞，委無足採。事證明確，被告竊盜犯行
    洵堪認定。
二、核被告實施竊盜行為已將其所竊得之財物吊秤壹支，置於自己實力支配之下之腳
    踏車籃子內，其行為即屬既遂。被告所為，係犯刑法第三百二十條第一項之普通
    竊盜罪。爰審酌被告犯罪之動機、目的、手段、犯罪所生之損害，及犯後坦承部
    分犯行等一切情狀，量處如主文所示之刑，並諭知易科罰金折算標準，以資懲儆
    。又被告前未曾受有期徒刑以上刑之宣告，此有台灣高雄地方法院檢察署刑案資
    料查註記錄表在卷可查，其因一時失慮，偶罹刑典，事後已坦承部分犯行，經此
    刑之宣告後，應知警惕而無再犯之虞，本院因認暫不執行其刑為當，予以宣告緩
    刑，用啟自新。
據上論斷，應依刑事訴訟法第二百九十九條第一項前段，刑法第三百二十條第一項、
第四十一條第一項、第七十四條第一款，罰金罰鍰提高標準條例第一條前段、第二條
，判決如主文。
本案經檢察官高大方到庭執行職務。
中      華      民      國    九十      年     十二     月    三十一    日
                                  臺灣高雄地方法院刑事第七庭
                                              法  官  陳  信  伍
右正本證明與原本無異。
如不服本判決，應於判決送達後十日內，向本院提出上訴狀。
                                              書記官  吳  良  美
中      華      民      國    九十      年     十二     月    三十一    日
附錄本判決論罪法條：
中華民國刑法第三百二十條
 (普通竊盜罪、竊佔罪)
意圖為自己或第三人不法之所有，而竊取他人之動產者，為竊盜罪，處五
年以下有期徒刑、拘役或五百元以下罰金。


司法院資訊處製作；財團法人民間司法改革基金會備份。
